【裁判字號】    95,易,349
【裁判日期】    950406
【裁判案由】    竊盜
【裁判全文】
臺灣桃園地方法院刑事判決               95年度易字第349號
公  訴  人  臺灣桃園地方法院檢察署檢察官
被      告  丙○○
                    （另案在臺灣桃園監獄執行中）
上列被告因竊盜案件，經檢察官提起公訴（95年度偵字第2701
號），經本院訊問被告後，被告自白犯罪，經本院合議庭裁定由
受命法官改依簡式審判程序後為協商判決，本院判決如下：
    主  文
丙○○連續攜帶兇器竊盜，處有期徒刑壹年。扣案螺絲起子壹支
沒收。
    事  實
一、丙○○基於意圖為自己不法所有之概括犯意，於民國94年2
    月20日0 時許，行經桃園縣龍潭鄉○○路○○路132 號，見
    丁○○所使用（車主登記為達興輪胎行）之車牌號碼971 ─
    RB號大貨車（其後附載車牌號碼GP─3390號自小客車）停放
    在該處，遂持其所有客觀上足以對人之生命、身體、安全構
    成威脅，且具有危險性之螺絲起子1 支將車門撬開，並以之
    發動引擎而竊取之。得手後，丙○○將前開螺絲起子置於車
    上，駕駛前開大貨車至桃園縣龍潭鄉○○路農會穀倉對面空
    地後，將該車所附載之GP─3390號自小客車棄置該處，再駕
    駛前開大貨車，於同日1 時許，至桃園縣中壢市後寮里後寮
    92號前，以操作前開大貨車吊取置於該處甲○○所有之鋼板
    3 塊（價值新臺幣60,000元）至前開大貨車上而竊取之。復
    於同日3 時許，丙○○駕駛前開車輛，途經桃園縣龍潭鄉○
    ○路226 號前，再以前開螺絲起子撬開停放該處乙○○所使
    用（車主登記為康軒企業股份有限公司）車牌號碼BT─7635
    號自用小客車車門，並以螺絲起子發動電門後，以該自小客
    車拖吊前開所竊之大貨車及其上鋼板。嗣於同日16時50分許
    ，在桃園縣龍潭鄉○○路54巷底為警查獲，並扣得上開螺絲
    起子1 支。
二、案經桃園縣政府警察局平鎮分局報請臺灣桃園地方法院檢察
    署檢察官偵查起訴
    理  由
一、按犯罪事實具有連續性或繼續性者，在實體上為一罪，在訴
    訟法上為同一客體，具有不可分割性，故檢察官雖就其犯罪
    事實之一部起訴，依刑事訴訟法第267 條之規定，其效力及
    全部，但其效力及於全部之何一時點，自應予界定，最高法
    院32年上字第2578號判例意旨及82年度第4 次刑事庭會議，
    均係就經言詞辯論之有罪判決，其確定判決既判力之時點，
    係以最後審理事實法院宣示判決時為準，因最後審理事實法
    院宣示判決後始行發生之事實，非該法院所得審判，即為該
    案判決之既判力所不能及。而簡易判決因其不經言詞辯論，
    故並不經宣示判決程序，不經宣示之裁判必經合法送達始生
    效力，故通說應以最初送達之日期為既判力之時點。本件被
    告前因於93年7 月22日竊盜犯行，經臺灣新竹地方法院於94
    年2 月5 日以94年度竹北簡字第32 號 刑事簡易判決判處有
    期徒刑5 月，有前開判決書、檢察官聲請簡易判決處刑書及
    高等法院被告前案紀錄表各1 份在卷可憑。又被告復於92年
    10月間起至94年1 月24日止，連續為19次竊盜犯行，惟經臺
    灣高等法院認其所為前開連續19次竊盜犯行與被告93年7 月
    22日竊盜犯行有連續犯裁判上一罪之關係，而以94年上易字
    第2004號判決免訴確定，亦有前開判決在卷可參，觀諸被告
    前開19次竊盜犯行，發生時間分佈於92年10、11月、93年1
    、2 、5、6 、9 月，最末次於94年1 月24日，時間上有連
    續性且與最末次犯行與本案犯行相隔未及1 月，堪認本案犯
    行與被告前開業經裁判之連續竊盜犯行係基於概括犯意為之
    ，有連續犯裁判上一罪之關係，核先敘明。再對被告前開93
    年7 月22 日 竊盜犯行論罪之94年度竹北簡字第32號刑事簡
    易判決，分別於94年2 月16日送達予檢察官親收，於同年2
    月18日送達至被告住所桃園縣平鎮市東勢里9 鄰東勢50號，
    因未獲會晤本人亦無受領文書之同居人或受僱人，因而將之
    寄存在桃園縣政府警察局平鎮分局建安派出所，並作送達通
    知書2 份，1 份黏貼於應受送達人住居所、事務所、營業所
    或其就業處所門首，另1 份置於該送達處所信箱或其他適當
    位置，已合法送達於被告，有臺灣新竹地方法院送達證書2
    份在卷可考，依民事訴訟法第138 條第2 項規定，前開對被
    告之寄存送達，自寄存之日起，經10日始發生效力，遠較檢
    察官收受判決之時為晚，揆諸前開說明，該94 年 度竹北簡
    字第32號簡易判決之既判力應以最初送達之日期即94年2 月
    16日檢察官收受判決日為準。被告於此之後所犯本案94年2
    月20日3 件竊盜犯行，自非前開94年度竹北簡字第32號簡易
    判決既判力所及，核先敘明。
二、前開犯罪事實，業據被告丙○○於警詢、檢察官偵查中及本
    院審理時坦承不諱，且據證人丁○○、甲○○、乙○○於警
    詢中指訴明確，並有卷附贓物認領保管單3 份、車輛車牌失
    竊作業─查詢車輛認可資料及車輛竊盜、車牌失竊資料個別
    查詢報表─查詢車輛認可資料各1 份、照片7 張，扣案螺絲
    起子1 把可佐，被告自白核與事實相符，堪信為真。本件事
    證明確，自應依法論科。
三、按攜帶兇器竊盜，祇須行竊時攜帶具有危險性之兇器為已足
    ，並不以攜帶之初有行兇之意圖為必要（參照最高法院62年
    臺上字2489號判例）。被告行竊時所使用、攜帶之螺絲起子
    為金屬製品，質地堅硬，在客觀上對人之生命、身體具有危
    險性，自屬兇器，即應繩以該條款之罪。被告自承以螺絲起
    子竊取971 ─RB號大貨車，後駕駛並以該車懸吊其後所竊之
    鋼板，再於同日駕駛前開車輛至桃園縣龍潭鄉○○路226 號
    前，以前開螺絲起子竊取BT─7635號自用小客車，由前開過
    程觀之，被告前後2 次竊車時均使用螺絲起子，可見被告係
    將前開螺絲起子隨身攜帶或置放於隨手可得之處，而被告前
    後3 件犯行僅歷時約3 小時，迄至被告竊取BT─7635號自用
    小客車前，均使用該以螺絲起子行竊之971 ─RB號大貨車為
    交通工具，甚且係以該971 ─RB號大貨車懸吊所竊鋼板，被
    告於行竊後除將該螺絲起子置於身上貨車上外，別無其他可
    能，顯見被告於竊取鋼板時，該螺絲起子必隨之在側。是核
    被告使用、攜帶螺絲起子竊取971 ─RB號大貨車、BT─7635
    號自用小客車，鋼板之所為，均係犯刑法第321 條第1 項第
    3 款之攜帶兇器竊盜罪。其前開3 次竊盜犯行，犯罪時間緊
    接，所犯基本構成要件相同，顯係基於概括犯意為之，應依
    刑法第56條連續犯之規定，論以一罪，並依法加重其刑。爰
    審酌被告攜帶兇器行竊，而該等器物極易對他人身體、生命
    造成危害，所生危害甚高，兼衡被告前有竊盜前科，素行不
    佳，1 日內連續為3 件竊盜犯行，所為非是，及其所竊財物
    價值不低，智識程度、犯罪手段，犯罪後坦承犯行，態度尚
    佳等一切情狀，量處如主文所示之刑，以資懲儆。扣案之螺
    絲起子1 支，係被告所有，供其犯本件竊盜所用之物，爰依
    刑法第38條第1 項第2 款之規定沒收之。
四、本件被告所犯係死刑、無期徒刑、最輕本刑為三年以上有期
    徒刑以外之罪，其於準備程序中就被訴事實為有罪之陳述，
    經法官告知簡式審判程序之旨，並聽取公訴人、被告之意見
    後，依刑事訴訟法第二百七十三條之一第一項規定，經本院
    合議庭裁定，由受命法官獨任進行簡式審判程序審理，附此
    敘明。
據上論斷，依刑事訴訟法第273 條之1 第1 項、第299 條第1 項
前段，刑法第56條、第321 條第1 項第3 款、第38條第1 項第2
款，判決如主文。
本案經檢察官謝雯璣到庭執行職務。
中    華    民    國    95    年    4     月    6     日
                  刑事第九庭    法  官  何燕蓉
以上正本證明與原本無異。
如不服本判決，應於送達後10日內，向本院提出上訴狀。
                            書記官  許弘樺
中    華    民    國    95    年    4     月    6     日
附錄本案論罪科刑法條：
中華民國刑法第321條
犯竊盜罪而有左列情形之一者，處六月以上、五年以下有期徒刑
：
一  於夜間侵入住宅或有人居住之建築物、船艦或隱匿其內而犯
之者。
二  毀越門扇、牆垣或其他安全設備而犯之者。
三  攜帶兇器而犯之者。
四  結夥三人以上而犯之者。
五  乘火災、水災或其他災害之際而犯之者。
六  在車站或埠頭而犯之者。
前項之未遂犯罰之。


司法院資訊處製作；財團法人民間司法改革基金會備份。
